# 超额收益确认问题

提问人：二月风筝 时间：2017-03-22 12:52:37
更正问题：问题 1 、A公司针对该项交易该如何处理。

回答人：chenyiwei
A公司一方面要承担C认购B的定向增发股份后获得 8 ％保底收益的保证责任，另一方面也有权分享C处置B的定增股份时所获得的超额收益。基于谨慎原则，建议： （ 1 ）当B的股价下跌，截至资产负债表日，假设以资产负债表日为结算日则已经触发补偿义务的情况下，应按照资产负债表日B的股价测算应补偿金额，确认预计负债，后续每个资产负债表日，应根据最新发展变化对该项负债的余额进行复核调整。 （ 2 ）超额收益分享款应在C将所持B的股票处置，收益金额确定且预计很可能收到该收益分享款时，才能确认。